【裁判字號】    98,訴,933
【裁判日期】    981102
【裁判案由】    違反毒品危害防制條例
【裁判全文】
臺灣屏東地方法院刑事判決               98年度訴字第933號
公  訴  人  臺灣屏東地方法院檢察署檢察官
被      告  甲○○
上列被告因違反毒品危害防制條例案件，經檢察官提起公訴（98
年度毒偵字第912 、1262號），被告於準備程序中就被訴事實為
有罪之陳述，本院合議庭裁定改依簡式審判程序審理，茲判決如
下：
    主  文
甲○○施用第一級毒品，累犯，處有期徒刑捌月，扣案海洛因壹
包（驗後淨重零點零壹捌公克）沒收銷燬之；又施用第一級毒品
，累犯，處有期徒刑拾月。應執行有期徒刑壹年貳月，扣案海洛
因壹包（驗後淨重零點零壹捌公克）沒收銷燬之。
    事  實
一、甲○○前於民國85、89年間因煙毒、麻藥及施用毒品案件經
    法院分別判處應執行有期徒刑3 年6 月、3 年，接續執行後
    於95年10月26日執行完畢。又於96年間因施用毒品案件，經
    觀察、勒戒及強制戒治後，於97年12月23日執行完畢釋放。
    詎其猶不知悔改，未能戒除毒癮，基於施用第一級毒品海洛
    因之犯意，於98年5 月19日18時許，在屏東縣長治鄉新潭村
    三座巷47號住處，將海洛因加水稀釋後以注射針筒注射之方
    式，施用第一級毒品海洛因1 次。嗣於同日20時40分許，在
    屏東縣屏東市○○路○ 段與興豐路口，因形跡可疑為警盤查
    ，在未有偵查犯罪職權之機關或公務員發現其施用第一級毒
    品海洛因前，即向警方坦承施用毒品海洛因，主動交出海洛
    因1 包（驗後淨重0.018 公克）扣案，而自首接受裁判，並
    經其同意採尿送驗後，呈嗎啡陽性反應。另基於施用第一級
    毒品海洛因之犯意，於98年5 月22日某時許，在上開住處，
    以同樣方式，施用第一級毒品海洛因1 次。嗣於98年5 月23
    日15時許，因形跡可疑，在屏東市○○路與田寮巷口為警盤
    查，得其同意採尿送驗後，呈嗎啡陽性反應，始知上情。
二、案經甲○○自首及屏東縣政府警察局屏東分局報請臺灣屏東
    地方法院檢察署檢察官偵查起訴。
    理  由
一、本件被告所犯係死刑、無期徒刑、最輕本刑為3 年以上有期
    徒刑以外之罪，其於本院準備程序中就被訴事實為有罪之陳
    述，經法官告知被告簡式審判程序之旨，並聽取公訴人、被
    告之意見後，由本院合議庭依刑事訴訟法第273 條之1 第1
    項規定，裁定由受命法官獨任進行簡式審判程序，先予敘明
    。
二、上開事實，業據被告於本院審理時坦承不諱，且被告為警查
    獲時採尿送驗結果呈嗎啡（即海洛因水解後之反應）之陽性
    反應，有台灣檢驗科技股份有限公司98年6 月6 日KＺ000000
    000000號、98年7 月7 日KＺ000000000000號檢驗報告各1 紙
    在卷可證。扣案白色粉末1 包（驗前淨重0.027 公克，驗後
    淨重0.018 公克），經送高雄市立凱旋醫院鑑定結果，含有
    第一級毒品海洛因成分，此有高雄市立凱旋醫院濫用藥物成
    品檢驗鑑定書1 紙在卷可參。上述鑑驗結果，係檢驗機關本
    於專業知識及以精密儀器或科學檢驗方法所得之結論，自可
    憑信，是被告確有於上開時地施用毒品之事實，應無疑義。
    又被告於96年間因施用毒品案件，經觀察、勒戒及強制戒治
    後，於97年12月23日執行完畢釋放一情，有臺灣屏東地方法
    院檢察署刑案資料查註紀錄表、全國施用毒品案件紀錄表及
    臺灣高等法院被告全國前案紀錄表各1 份在卷可參。被告於
    觀察勒戒及強制戒治執行完畢釋放後，5 年內再犯本件施用
    毒品案件，檢察官自應依法追訴。從而，本件事證明確，被
    告犯行洵堪認定。
三、查海洛因屬毒品危害防制條例第2 條第2 項第1 款所稱之第
    一級毒品，不得持有、施用，被告竟持以施用，核其所為，
    均係犯同條例第10條第1 項之施用第一級毒品罪。其施用前
    持有海洛因之低度行為，應為施用之高度行為所吸收，均不
    另論罪。被告於85、89年間因煙毒、麻藥及施用毒品案件經
    法院分別判處應執行有期徒刑3 年6 月、3 年，接續執行後
    於95年10月26日執行完畢一節，有前開被告全國前案紀錄表
    1 份在卷可按，其受徒刑之執行完畢，5 年以內故意再犯有
    期徒刑以上之上述2 罪，皆為累犯，依法均應加重其刑。又
    被告於98年5 月19日18時許施用海洛因後，在未有偵查犯罪
    職權之機關或公務員發覺其犯行前，即向警方坦承施用第一
    級毒品海洛因犯行並接受裁判等情，有查獲毒品案件報告表
    在卷可稽，被告行為已合於自首之要件，爰依刑法第62條前
    段規定，就該日施用海洛因部分，減輕刑責，被告就該日施
    用海洛因之犯行有刑之加重及減輕事由，依刑法第71條第1
    項規定，應先加後減之。其所犯上述2 罪，犯意各別，行為
    互異，應予分別論罪，合併處罰。爰審酌被告素行非佳，經
    觀察、勒戒及強制戒治後，仍未能戒除毒癮，顯見其無戒毒
    悔改之意，惟念其施用毒品乃自戕行為，學歷國中畢業，及
    其犯罪後坦認犯行，態度良好等一切情狀，分別量處如主文
    所示之刑，並定其應執行刑。扣案海洛因1 包（驗後淨重0.
    018 公克），為第一級毒品，已如前述，應依毒品危害防制
    條例第18條第1 項前段規定，沒收銷燬之。至前開海洛因鑑
    驗耗損0.009 公克部分，顯已滅失，自毋庸為沒收銷燬之諭
    知。
據上論斷，應依刑事訴訟法第273 條之1 第1 項、第299 條第1
項前段，毒品危害防制條例第10條第1 項、第18條第1 項前段，
刑法第11條，第47條第1 項、第62條前段、第51條第5 款，判決
如主文。
本案經檢察官李秀玲到庭執行職務。
中    華    民    國    98    年    11    月    2    日
                  刑事第二庭    法  官  翁世容
以上正本證明與原本無異。
如不服本判決應於收受本判決送達後10日內向本院提出上訴書狀
，其未敘述上訴理由者，並得於提起上訴後10日內向本院補提理
由書狀（均須按他造當事人之人數附繕本）「切勿逕送上級法院
」
中    華    民    國    98    年    11    月    2    日
                                書記官  賀燕花
附錄本案論罪科刑法條全文
毒品危害防制條例第10條第1項：
施用第一級毒品者，處 6 月以上 5 年以下有期徒刑。


司法院資訊處製作；財團法人民間司法改革基金會備份。
